【裁判字號】    89,易,1025
【裁判日期】    890918
【裁判案由】    違反商標法
【裁判全文】
臺灣臺中地方法院刑事判決                        八十九年度易字第一Ｏ二五號
    公  訴  人  臺灣臺中地方法院檢察署檢察官
    被      告  丙○○
    選任辯護人  林家進
右列被告因違反商標法案件，經檢察官提起公訴（八十八年度偵字第一九八Ｏ八號）
，本院判決如左：
    主      文
丙○○連續意圖欺騙他人，而於同一商品，使用相同於他人註冊商標之圖樣，處有期
徒刑陸月，併科罰金新臺幣壹拾萬元，有期徒刑如易科罰金以銀元佰元折算壹日，
罰金如易服勞役以新臺幣玖佰元即銀元佰元折算壹日。
扣案之仿製「S－YARD」商標貼紙貳拾壹片、仿冒「HONMA」字樣之無膜標壹仟零肆拾
捌張、MIZUNO球桿拾捌支、HONMA球桿支、CALLAWAY球桿貳拾捌支、S－YARD球桿捌
支、CALLAWAY球桿頭壹個及HONMA商標貼紙之送貨單壹張，均沒收。
    事      實
一、丙○○自民國八十八年一月初某日起，為行銷之目的而意圖欺騙他人，並基於概
    括之犯意，明知 「S－YARD」高爾夫球具商標名稱及圖樣，係甲○○○股份有限
    公司（以下簡稱精工公司）所有，另「HONMA&Device」高爾夫球具商標名稱及圖
    樣，係日商本間高爾夫製作所股份有限公司所有，且均已向經濟部中央標準局（
    已更名為智慧產財局）申請註冊取得商標專用權，詎丙○○在未取得授權之情形
    下，連續在其位於台中縣豐原市○○路○段一一五八巷十號之鐵皮屋內，利用輾
    轉取得S－YARD、HONMA等品牌之仿冒球頭等配件，並自行請丁○○印製載有「 S
    －YARD」之貼紙及載有「HONMA」 字樣之無膜標（俗稱水標），在上揭鐵皮屋內
    組裝及黏貼商標成為一完整之高爾夫球桿後出售。嗣於八十八年五月十七日上午
    在上揭鐵皮屋內，經法務部調查局台中縣調查站查獲，並扣得丙○○所有供犯罪
    所用之「S－YARD」貼紙二十一片、載有「HONMA」字樣之無膜標一千零四十八張
    、MIZUNO球桿十八支、HONMA球桿三支、CALLAWAY球桿二十八支、S－YARD球桿八
    支、CALLAWAY球桿頭一個（以上球桿為斷桿，應係比對色樣所用）及 HONMA商標
    貼紙之送貨單一張。
二、案經甲○○○股份有限公司告訴及法務部調查局台中縣調查站報請臺灣台中地方
    法院檢察署檢察官偵查起訴。
    理      由
一、訊據被告丙○○矢口否認右揭犯行，辯稱：其並未仿冒高爾夫球桿，也沒有請丁
    ○○印製載有「S－YARD」字樣之貼紙及載有「HONMA」字樣之無膜標，扣案之斷
    桿是其向高爾夫練習場及商家要來的，作為比對調漆用的，貼紙及無膜標可能是
    向柳台基及乙○○要斷桿時夾帶回來的，其並未違反商標法云云。然查：
(一)、右揭事實業據告訴人精工公司代理人鍾文岳律師於本院審理時指訴綦詳，並有商
    標註冊證影本二份、照片四張附於偵查卷可稽，復有扣案載有「S－YARD」 字樣
    之貼紙二十一片、載有「HONMA」 字樣之無膜標一千零四十八張及被告供比對色
    樣所用之MI ZUNO球桿十八支、HONMA球桿三支、CALLAWAY球桿二十八支、S－YAR
    D球桿八支、CALLAWAY 球桿頭一個、送貨單一張及嶸億實業有限公司銷貨收入帳
    簿影本一本可資佐證。
(二)、被告業於調查站製作筆錄時供稱：「我係在八十七年初開始從事高爾夫球桿之塗
    裝工作，也少量買進CALLAWAY、S－YARD、HONMA及MIZUNO等名牌之仿冒球桿，球
    頭及球套組裝後，陸續出售予不特定人，．．查獲之前述仿冒名牌球桿不良品大
    多是客戶打壞後退予我的球桿，至於HONMA、S－YARD高爾夫球具商標貼紙是我向
    台中市○○區○○路六十一之五號嶸億實業有限公司於八十八年一月間訂購的，
    是我進行組裝時貼於球桿上的」、「．．仿冒球桿之材質雖與真品有所差異，但
    在外觀上並無差異，．．．仿冒球桿每支售價MIZUNO約六百五十元、HONMA 約七
    百元、S－YARD約一千元、CALLAWAY 約一千元」等語，核與證人丁○○於調查站
    製作筆錄時證稱：「．．約在八十八年一月間，協成實業有限公司負責人丙○○
    主動至我所經營之嶸億公司找我，要求代為印製前述由柳台基所提供之二款仿冒
    HONMA 高爾夫球桿商標之無膜標各一千張，每張單價為六元，銷貨金額為一萬二
    千元，已由丙○○付款完畢，並分別於八十八年一月二十日及八十八年一月二十
    二日交貨予丙○○，另約在八十八年二月間丙○○再度要求我印製前述仿冒HONM
    A高爾夫球桿商標之無膜標（NEW角型）一千七百張，每張單價六元，銷貨金額為
    一萬零二百元，亦已由丙○○付款予我，我並於八十八年二月五日及八十八年二
    月六日分別各交貨七百（誤繕為千）張及一千張交予丙○○收執。」等語相符，
    且依嶸億實業有限公司銷貨收入帳簿（附於偵查卷證物袋）所示，柳台基於八十
    八年一月十一日即已向丁○○訂製三千張仿「HONMA」 商標之無膜標，而被告亦
    於八十八年一月二十日向丁○○訂購仿「HONMA」 商標之無膜標一千張，同年一
    月二十二日訂購一千張，同年二月五日訂購七百張，同年二月六日再訂購一千張
    ，每張單價均為六元，並與扣案之嶸億實業有限公司送貨單所載於八十八年一月
    二十二日出貨一千（加五十）張無膜標給被告之情相符，是證人丁○○在調查站
    之證詞核與事證相符，其證詞應屬可採。
(三)、本件扣案之仿「HONMA」商標之無膜標，其上一行係載「 SUPER FERRITE CARBON
    LIGHT TYPE－T R－1」字樣，下一行則載「KICK BACK FLOW SYSTEM PRODUCT BY
    H ONMA MADE BY JAPAN」字樣，而依扣案之嶸億實業有限公司銷貨收入帳簿所載
    品名亦為「New Super．．Light Type1」、「STsystem Ferrite Carben Type－
    1 R－1」、「New Super．．Light Type-T」，另扣案之送貨單亦係載「STsyste
    m Ferrite Carben Type－1 R－1」 字樣，對照以觀，應屬同批無膜標無誤，益
    徵扣案之仿「HONMA」 商標之無膜標，確係被告委託丁○○所印製，允無疑義。
    是被告於本院審理時另提出一份標籤圖樣，辯稱該份標籤方係其委請涂安印製云
    云，及證人丁○○亦到庭證稱該標籤即係被告所委託印製之式樣等語，均為本院
    所不採。被告另辯稱扣案之無膜標可能係向柳台基及張祝平要斷桿時，與斷桿一
    同夾帶過來的云云，惟被告於本院審理時亦供稱：「（柳台基及張祝平給你斷桿
    為何？）是分開給，每一次約五、六支，各給三十、四十七斷桿。」等語（八十
    九年五月一日審理筆錄），衡情，扣案之無膜標多達一千零四十八張，而被告所
    稱每次自柳台基、張祝平處取回斷桿之數量係在少數，倘若該等無膜標係隨同斷
    桿所夾帶，被告應可輕易發現進而確認究係何來！豈會於本院審理時仍辯稱【可
    能】之語，況證人柳台基於偵查中亦證稱：「（與丙○○關係？）朋友」、「（
    就你所涉的仿冒案件，丙○○有無幫你仿冒球桿等物？）沒有，我案件與他無關
    」、「．．他是有向我拿一些斷的球桿，但商標貼紙不是我的」等語，足見被告
    辯稱扣案之無膜標係隨同斷桿夾帶而來云云，亦不足採。
(四)、被告在八十八年一月及二月間，向丁○○訂購取得之仿冒「HONMA」 字樣之無膜
    標即有三千七百張，然台中縣調查站調查員於八十八年五月十七日查獲時，現場
    僅扣得一千零四十八張之無膜標，依證人柳台基於偵查中證稱：「HONMA 的水標
    也是貼在球桿上」等語，顯見被告在被查獲前所仿冒及銷售之HONMA 牌球桿已有
    相當數量，允無疑義，至扣案之各種品牌之斷桿，應係被告塗裝球桿比對色樣所
    用之物，尚非被告所仿冒之物。又被告於本院審理時供稱其為協成實業有限公司
    之負責人，公司以經營油漆染料製造、塗裝及販賣為主要業務，並提公司基本資
    料一份附於本院卷可稽，亦足見被告應有塗裝高爾夫球桿之技術，又被告縱使經
    營油漆染料製造等業務，亦不足認其當然未有仿冒高爾夫球桿之行為。
(五)、查被告仿冒高爾夫球桿出售，顯有欺騙他人之意圖，其所辯無非卸飾之詞，不足
    採信，事證明確，其犯行洵堪認定。
二、核被告所為，係犯商標法第六十二條第一款之意圖欺騙他人，於同一商品使用相
    同於他人註冊商標之圖樣罪。其先後多次犯行，時間緊接，犯罪構成要件相同，
    顯係基於概括之犯意反覆為之，應依刑法第五十六條之規定論以一罪，並依法加
    重其刑。爰審酌被告犯罪之動機、目的、手段、未曾受有期徒刑以上刑之宣告，
    此有臺灣高等法院被告全國前案紀錄表及臺灣台中地方法院檢察署刑案資料查註
    紀錄表各一份在卷可稽、所生之危害非輕及其犯罪後之態度等一切情狀，量處如
    主文所示之刑，並分別就有期徒刑及罰金部分諭知易科罰金及易服勞役之折算標
    準。扣案之「S－YARD」貼紙二十一片、載有「HONMA」字樣之無膜標一千零四十
    八張、MIZUNO球桿十八支、HONMA球桿三支、CALLAWAY球桿二十八支、S－YARD球
    桿八支、CALLAWAY球桿頭一個及HONMA 商標貼紙之送貨單一張，均係自被告前揭
    鐵皮屋查獲，且如前所述，應係被告所有供犯罪所用之物，爰依刑法第三十八條
    第一項第二款之規定宣告沒收。
據上論斷，應依刑事訴訟法第二百九十九條第一項前段、商標法第六十二條第一款、
刑法第十一條前段、第五十六條、第四十一條、第四十二條第二項、第三十八條第一
項第二款、罰金罰鍰提高標準條例第二條、現行法規所定貨幣單位折算新台幣條例第
二條，判決如主文。
中      華      民      國      八十九    年      九      月    十八    日
                                      臺灣台中地方法院刑事第七庭
                                          法  官  簡  源  希
右正本證明與原本無異。
如不服本判決，應於判決送達後十日內向本院提出上訴狀，上訴於臺灣高等法院臺中
分院( 須附繕本 )。
                                          書記官
中      華      民      國      八十九    年      九      月    十八    日
附錄論罪科刑法條全文：
商標法第六十二條：意圖欺騙他人，有左列情事之一者，處三年以下有期徒刑、拘役
                  或科或併科新臺幣二十萬元以下罰金：
          第一款：於同一商品或類似商品，使用相同或近似於他人註冊商標之圖樣
                  者。


司法院資訊處製作；財團法人民間司法改革基金會備份。
